臺灣臺北地方法院交通事件裁定　　　　95年度交聲字第1197號
原處分機關　臺北市交通事件裁決所
異　議　人
即受處分人　螢豐機械鑿井行即林錦榮
上列異議人即受處分人因違反道路交通管理處罰條例案件，對於
臺北市交通事件裁所中華民國95年11月29日北市裁三字第裁22—
E00000000號裁決處分（原舉發案號：第E00000000號），聲明異
議，本院裁定如下：
    主  文
異議駁回。
    理  由
一、原處分即聲明異議案件移送書意旨略以：本件異議人即受處
    分人林錦榮於民國95年7月16日12時43分許，駕駛車牌號碼
    ET-7562號自用小客車行經省道臺三線公路57.5公里處，因
    受處分人前座乘客未依規定繫用安全帶，經新竹縣警察局交
    通隊員警拍照逕行舉發，嗣經受處分人於舉發違反道路交通
    管理事件通知單所載應到案日期之95年9月6日向原處分機關
    即臺北市交通事件裁決所提出申訴，由原處分機關函請舉發
    單位調查結果，仍認受處分人有汽車行駛於道路上，其汽車
    前座乘客未繫安全帶之違規行為，原處分機關乃依道路交通
    處罰條例第31條第1項、第85條第1項及違反道路交通事件統
    一裁罰基準及處理細則第43條、第44條、第67條，及違反道
    路交通管理事件統一裁罰基準表之規定，逕於95年11月29日
    以北市裁三字第22-E00000000號裁決書裁處受處分人罰鍰
    1,50 0元等情，有新竹縣警察局舉發違反道路交通管理事件
    通知單（竹縣警交字第E00000000號）、臺北市交通事件裁
    決所違反道路交通管理事件裁決書（北市裁三字第
    22-E00000000 號）、送達證書、交通違規案件陳述書、新
    竹縣警察局95年9月14日竹縣警交字第0950026235號函等文
    件在卷可稽。
二、異議意旨略以：異議人即受處分人駕駛上開汽車當時，其前
    座乘客確繫有安全帶，舉發單位為圖績效而濫開罰單，於法
    未合，爰請撤銷原處分云云。
三、按汽車行駛於道路上，其汽車駕駛人或前座乘客未繫安全帶
    者，處駕駛人新臺幣（下同）1500元罰緩；其實施及宣導辦
    法，由交通部定之。行車前，駕駛人即前座乘客均應繫妥安
    全帶。道路交通管理處罰條例第31條第1項，道路交通安全
    規則第89條第1項第5款分別定有明文。次按汽車駕駛人及前
    座乘客繫安全帶實施及宣導辦法第3條：「汽車行駛於道路
    上，其汽車駕駛人及前座乘客，應依下列規定使用安全帶：
    一、安全帶及相關配件必須齊全，並無毀損、鬆脫或變更之
    情事。二、每條安全帶僅供一人使用。三、安全帶之帶扣應
    確實緊扣，安全帶無扭曲或反轉，鬆緊度保持適宜；腰部安
    全帶置於腰部以下，肩部安全帶固定位置應依個人調整，避
    免安全帶纏繞經過頸部，且應置手臂上端以上。」對安全帶
    之正確使用方法亦定有明文。
四、經查：異議人於95年7月16日12時43分許，駕駛車牌號碼ET-
    7562號自用小客車行省道臺三線公路時，其前座乘客未依規
    定繫用安全帶之事實，有採證照片、新竹縣警察局舉發違反
    道路交通管理事件通知單、新竹縣警察局95年9月14日竹縣
    警交字第0950026235號函附卷可稽。異議人雖辯稱伊駕駛上
    開車輛當時，其前座乘客確有繫用安全帶云云，惟細繹附卷
    之採證照片及放大之照片3張，其前座乘客當時身穿黑、白
    相間橫條上衣，是若確有依規定繫用安全帶，其自肩至腰之
    縱向斜越痕跡，應得以輕易辨認，然查，該車前座乘客座上
    之人，其左側肩部雖有一深色帶狀物自該處向右延伸至腰部
    區域，但其身體右側部份均未附著任何物品，而依通常汽車
    前方乘客座安全帶裝置之設計，均係由乘客座右後側作為安
    全帶之基座，由乘客右方肩部斜越過胸前而繫妥於乘客左邊
    腰側，顯然乘坐異議人車輛前方乘客座之人並未依規定以原
    安全帶預設之方式繫用安全帶，縱該人左肩至腰部區域之帶
    狀物為安全帶而非其他雜物，亦未符汽車駕駛人及前座乘客
    繫安全帶實施及宣導辦法第3條關於「安全帶之帶扣應確實
    緊扣，安全帶無扭曲或反轉……」之使用規定，致安全帶之
    保護效用無從發揮，與未依規定繫用安全帶者無異，是異議
    人自不得以上開情詞卸免其違規責任，其所辯亦無可採。又
    汽車駕駛人或乘客未依規定繫安全帶，當場不能或不宜攔截
    掣單舉發者，經以科學儀器取得證據資料證明其行為違規，
    得逕行舉發，道路交通管理處罰條例第7條之2第1項第7款、
    第2項第10款定有明文。本件舉發單位既已將受處分人未依
    規定繫安全帶之違規行為，以照相器材當場採證，衡之當時
    又有不宜攔截掣單舉發之情形，逕行舉發程序尚無違法之處
    。
五、綜上，原處分機關認定異議人即受處分人於前開時、地駕駛
    汽車時，其前座乘客有未繫安全帶之違規行為，即無不合，
    而依據首開道路交通管理處罰條例及違反道路交通管理事件
    統一裁罰基準表等規定，裁處罰鍰1,500元，尚無不當。從
    而本件異議為無理由，應予駁回。
據上論斷，應依道路交通案件處理辦法第19條，裁定如主文。
中　　華　　民　　國　　96　　年　　4 　　月　　17　　日
　　　　　　　　　交通法庭法　官　林柏泓
如不服本裁定應於送達後5日內向本院提出抗告狀。
以上正本證明與原本無異。
　　　　　　　　　　　　　書記官　柯貞如
中　　華　　民　　國　　96　　年　　4 　　月　　18　　日
